Inventaris van het archief van de Directie Arbeidsomstandigheden en taakvoorgangers en -opvolgers van het Ministerie van Sociale Zaken en Werkgelegenheid, (1979) 1995-2004
Nationaal Archief, Den Haag
- Directie Arbozorg en Verzuimbeleid, 4
  - Taakuitvoering-, 4.2
    - Verzuim- en Doelgroepenbeleid-, 4.2.3
      - Onderzoek, 4.2.3.2
        - Het afronden van het onderzoek Goede Praktijken Tegen Seksuele Intimidatie en Agressie en Geweld, uitgevoerd door de (Nederlandse Organisatie voor) Toegepast Natuurwetenschappelijk Onderzoek (TNO)-Arbeid, 2001-2002; 1005; omslag
        - Het ontvangen van het eindrapport van het onderzoek Kwaliteit van Arbeid Lager Opgeleide Vrouwen in Mannenberoepen, uitgevoerd door de (Nederlandse Organisatie voor) Toegepast Natuurwetenschappelijk Onderzoek (TNO), 2001-2002; 1006; omslag
        - Stukken betreffende het informeren van de minister/staatssecretaris inzake de door de Arbeidsinspectie (AI) gehouden onderzoeken Alcohol op het Werk 2000 en Arbeid door Jongeren, 2001-2003; 1007; omslag
        - Het aanbieden aan de Tweede Kamer van het resultaat van het literatuuronderzoek naar de omvang en gevolgen van arbeidsconflicten, 2002; 1008; omslag
        - Het aanbieden aan de Tweede Kamer van het rapport van het Arbo-dienstenpanel; rapportage vierde peiling, uitgevoerd door de (Nederlandse Organisatie voor) Toegepast Natuurwetenschappelijk Onderzoek (TNO), 2002-; 1009; pak
        - Het afronden van het project Belasting en belastbaarheid bij de geluidcommunicatie op de werkplek, uitgevoerd door het Vrije Universiteit medisch centrum (VUmc), 2002-; 1010; omslag
        - Het informeren van alle belangrijke partijen over het onderzoek Arbozorg voor Allochtone Werknemers, uitgevoerd door IVA Tilburg / Forum, 2003-2004; 1011; omslag
        - Het afronden van het onderzoek Intimidatie en geweld op het werk; Secundaire analyses Nationale Enquete Arbeidsomstandigheden 2003, uitgevoerd door de (Nederlandse Organisatie voor) Toegepast Natuurwetenschappelijk Onderzoek (TNO)-Arbeid, 2004-; 1012; omslag
      - Voorlichting en kennisontwikkeling/verwerving, 4.2.3.3
        - Het deelnemen aan het Comité van Aanbeveling van Stichting Week van de Chronisch Zieken en het organiseren van activiteiten in de Week van de Chronisch Zieken, 2002-2003; 1013; pak
        - Het houden van speeches en toespraken en het geven van presentaties bij diverse bijeenkomsten en conferenties, 2002-2003; 1014; pak
        - Het deelnemen aan het organiseren van de uitreiking van de prijs Kroon op het Werk (vertrouwelijke stukken), 2002-2004; 1015-1016; 2 pakken
          - 2002, 1015; pak
          - 2003-2004, 1016; pak
        - Het informeren en adviseren van de minister/staatssecretaris over diverse onderwerpen inzake arbeidsomstandigheden, 2002-2004; 1017-1019; 1 pak en 2 omslagen
          - 2002, 1017; omslag
          - 2003, 1018; pak
          - 2004, 1019; omslag
        - Het ontvangen van uitnodigingen voor de presentatie van de Nationale Verzuimstatistiek van het CBS en de Nationale Enquete Arbeidsomstandigheden, met conceptspeach, 2004-; 1020; omslag
        - Het organiseren van de conferentie Verzuimbeleid in Balans, 2004-; 1021; pak
      - Wet- en regelgeving, 4.2.3.4
        - Het informeren en adviseren van de minister/staatssecretaris over het preventieplan Wet op de Arbeidsongeschiktheidsverzekering (WAO-preventieplan) van de Federatie Nederlandse Vakbeweging (FNV), 2002-2003; 1022; omslag
        - Het verzoek om advies aan de Sociaal Economische Raad (SER) inzake de uitbreiding van de toepassingsfeer van arboregelgeving op Zelfstandigen Zonder Personeel (ZZP'ers), 2002-2004; 1023; pak
      - Internationaal, 4.2.3.5
        - Het deelnemen aan de European Agency for Safety and Health at Work, alsmede aan het Dutch Focal Point, 2001-2004; 1024-1028; 4 pakken en 1 omslag
          - 2001-2002, 1024; pak
          - 2003, 1025; pak
          - 2004, 1026; pak
          - Documentatie Bilbao 25-27 november 2002 2002, 1027; pak
          - SME Bilbao Assesment Meeting 2003-, 1028; omslag
        - Het deelnemen aan de eerste Internationale Conferentie over Disability Management van 27 - 29 mei 2002 in Vancouver, georganiseerd door het Canadese Nationale Instituut voor Disability Management en Onderzoek (NIDMAR), 1029; pak
        - Het deelnemen aan het European Seminar on Quality of Life and Quality in Services for People with Disabilities te Kopenhagen, 2002; 1030; omslag
        - Het organiseren van internationale conferenties met als onderwerp Occupational Safety and Health (Barcelona 2002 en Amsterdam 2004), 2002-2004; 1031; omslag
        - Het organiseren van de internationale Arbo-conferentie Effective Intervention and Sector Dialogue in Occupational Safety and Health op 15 - 17 september 2004 in het kader van het Nederlandse voorzitterschap van de Europese Unie, 2003-2005; 1032-1036; 4 pakken en 1 omslag
          - Algemeen 2003 - 2004 juli, 1032; pak
          - Algemeen 2004 aug. - 2005 jan., 1033; pak
          - Vergaderstukken van de projectgroep Conferentie NL-voorzitterschap en Congrex 2003-2004, 1034; omslag
          - Conferentie boek dag 2, sessie 1 - 3 2004, 1035; pak
          - Conferentie boek dag 2, sessie 4 - 6 2004, 1036; pak
    - Strategie en Beheer Arboconvenanten-, 4.2.4
      - Het behandelen van de klachtenbrief van de heer F.M. de Waal inzake de gang van zaken rondom zijn sollicitatieprocedure voor een functie bij de directie, 2001-2002; 1037; omslag
        Openbaarheid beperkt tot 01-01-2078
      - Het voorbereiden en begeleiden van onderzoeken, 2001-2004; 1038-1051; 6 pakken en 8 omslagen
        - Arbeidsrisico's, gezondheidsklachten en ziekteverzuim in branches 2001-2002, 1038; omslag
        - Door de (Nederlandse Organisatie voor) Toegepast Natuurwetenschappelijk Onderzoek (TNO)-Arbeid Ontwikkeling vragenlijstmodule fysieke belastingen 2001-2002, 1039; omslag
        - Zelfstandigen Zonder Personeel (ZZP): regels en ervaringen 2001-2002, 1040; omslag
        - Kengetallen in arboconvenanten 2001-2003, 1041; omslag
        - Naar het aanbod op de markt inzake gevalsaanpak ongewenste omgangsvormen 2002-2003, 1042; pak
        - Quickscan arbo- en reïntegratiedienstverlening 2002-2003, 1043; omslag
        - Arbopreventiecultuur in Grote Ondernemingen 2003-2004, 1044; pak
        - Meerwaarde van de arboconvenantenaanpak, een eerste evaluatie op basis van beschikbare databronnen 2003-2004, 1045; pak
        - Meting causale relaties arbeidsomstandigheden 2003-2004, 1046-1047
          - 2003 nov., 1046; pak
          - 2003 dec. - 2004, 1047; omslag
        - Toepassen van verzuimprikkels in bedrijven 2003-2004, 1048; omslag
        - Inventarisatie van verzuimcases sociale zekerheid en zorg 2004-, 1049; pak
        - Meerwaarde van arboconvenanten, een update van verzuim- en WAO-cijfers 2004-, 1050; omslag
        - Wetsevaluatie Ongewenste Omgangsvormen 2004-, 1051; pak
      - Het opstellen van gespreksrapportages inzake diverse onderwerpen, 2002-2003; 1052; omslag
      - Het verlenen van de opdracht aan SKB Expertisecentrum voor Arbeid en Gezondheid tot het schrijven van het artikel Kengetallen en de Monitor Arboconvenanten, 2003-2004; 1053; omslag
      - Het behandelen van de klachtenbrief van Corazon Audiovisuele Produkties inzake schending van de Auteurswet, 2004; 1054; omslag
    - Uitvoering Arboconvenanten-, 4.2.5
      - Het opstellen van gespreksrapportages inzake diverse onderwerpen, 2002-2004; 1055; omslag
      - Nota met opmerkingen over het (concept) plan van aanpak inzake Psychosociale Arbeidsbelasting (PSA) en Repetitive Strain Injury (RSI), 2004-; 1056; stuk
- Gedeponeerd archief, 5
  - Commissie Preventie van Rampen door Gevaarlijke Stoffen (CPR), 5.1
    Nota bene: In de jaren zestig begon deze commissie als een overlegorgaan van hoge ambtenaren uit verschillende ministeries. Aan gevaarlijke stoffen kleven aspecten die onder verschillende ministeries vallen en dat vraagt om af stemming. De risico’s van gevaarlijke stoffen zijn immers niet beperkt tot het werken ermee. Stoffen worden ook vervoerd, opgeslagen en als afvalstoffen verwerkt. En als er iets mee misgaat, hebben hulpverleningsorganisaties ermee te maken. De CPR heeft veertig jaar bestaan en speelde in het verleden een belangrijke rol in de beheersing van
    zogenoemde majeure risico’s. In de eerste plaats door het uitbrengen van stofspecifieke CPR-richt lijnen. Daarnaast heeft de CPR de ontwikkeling van de kwantitatieve risicoanalyse (QRA: Quanitative Risk Analysis) in Nederland krachtig gestimuleerd. De CPR was overigens altijd een kleine commissie. Het eigenlijke werk werd gedaan in subcommissies die, soms tijdelijk, door de CPR werden ingesteld. Deze subcommissies ontwikkelden de stofspecifieke richtlijnen en de rekenmodellen voor risicoanalyse.
    Bron: http://www.vandeputtesafety.com/NL/Nieuws/date/asc/1/623
    - Algemeen, 1995-2001; 1057-1060; 4 omslagen
      - 1995-1996, 1057; omslag
      - 1998-1999, 1058; omslag
      - 1999, 1059; omslag
      - 2000-2001, 1060; omslag
    - Vergaderstukken van de begeleidingscommissies, 1995-1997; 1061-1065; 4 pakken en 1 omslag
      - Begeleidingscommissie Herziening Groene Boek 1995-1996, 1061; omslag
      - Begeleidingscommissie Herziening Gele Boek 1995-1997, 1062-1064
        - 1995 mrt. - aug., 1062; pak
        - 1995 sep. - dec., 1063; pak
        - 1996-1997, 1064; pak
      - Begeleidingscommissie Herziening Rode Boek 1995-1997, 1065; pak
    - Verslagen (halfjaarlijks) van de commissie, 1995-1999; 1066; pak
    - Instellen, samenstellen en de taakuitvoering van subcommissies, 1995-2001; 1067-1090; 12 pakken en 12 omslagen
      - Richtlijn CPR 17 Subcommissie Risicoanalyse Stalling Aardgasvoertuigen en Zonering 1995-1996, 1067; omslag
      - Vergaderstukken van de Subcommissie Risico Evaluatie 1995-1996, 1068-1069
        - 1995-1996, 1068; omslag
        - 1996, 1069; omslag
      - Richtlijn CPR 15 Subcommissie Gevaarlijke Stoffen in Emballage 1995-1997, 1070; omslag
      - Richtlijn CPR 17 Rapport Aardgas afleverstations voor motorvoertuigen, gecomprimeerd aardgas (CNG) 1995-1997, 1071; omslag
      - Richtlijn CPR 3 Subcommissie Organische Peroxiden 1995-1997, 1072; pak
      - Richtlijn CPR 9-2/3 Subcommissie Opslag Vloeibare Aardolieproducten 1995-1999, 1073-1076
        - 1995, 1073; pak
        - 1996-1997, 1074; pak
        - 1998, 1075; pak
        - 1999, 1076; pak
      - Vergaderstukken van de Subcommissie Propaan 1995-1999, 1077-1078
        - 1995-1997, 1077; omslag
        - 1998-1999, 1078; pak
      - Richtlijn CPR 13 Subcommissie Ammoniak 1995-2001, 1079-1085
        - 1995-1996, 1079; pak
        - 1995-1997, 1080; omslag
        - 1996, 1081; pak
        - 1997 jan. - mei, 1082; pak
        - 1997 juni - sep., 1083; omslag
        - 1997 okt. - 1998, 1084; pak
        - 1999-2001, 1085; pak
      - Richtlijnen CPR 8 en CPR 11 Subcommissie Propaan 1995-2001, 1086; omslag
      - Richtlijn CPR 7 Rapport Bewaring van springstoffen en ontstekingsmiddelen 1996-1999, 1087; omslag
      - Richtlijn CPR 17 Subcommissie Gecomprimeerd Aardgas (CNG) 1998-2000, 1088; pak
      - Richtlijn CPR 20 Rapport Informatie-eisen BRZO '99 (Besluit Risico's Zware Ongevallen 1999) (RIB) 2000-, 1089; omslag
      - Richtlijn CPR 15 Rapport Handhavingsactie Opslag gevaarlijke stoffen 2000-2001, 1090; omslag
    - Publicaties van CPR-richtlijnen, 1995-2001; 1091-1093; 1 pak en 2 omslagen
      - Publicatie CPR 17-1 Aardgasafleverstations voor motorvoertuigen 1995-1997, 1091; omslag
      - Publicatie CPR 9-6 Vloeibare aardolieproducten, buitenopslag tot 150m3 van brandbare vloeistoffen 1997-, 1092; omslag
      - Publicatie CPR 9-1/5 Opslag Vloeibare Aardolieprodukten 1999-2001, 1093; pak
    - Vergaderstukken van de Commissie Preventie van Rampen door Gevaarlijke Stoffen (CPR), 1995-2001; 1094-1100; 5 pakken en 2 omslagen
      - 1995-1996, 1094; pak
      - 1997, 1095; omslag
      - 1998, 1096; pak
      - 1999 jan. - apr., 1097; pak
      - 1999 mei - sep., 1098; pak
      - 1999 okt. - nov., 1099; pak
      - 2000-2001, 1100; omslag
    - Medefinanciering van het Europese Commissie (EC) Project Proposal Toxic Effects from Accidental Releases of Hazardous Substances (TEARHS), 1997-; 1101; omslag
    - Het adviseren van de directeur van Stoomwezen BV over de nieuwe regelgeving gevaarlijke stoffen; ontbreken veiligheidsklep op LPG-tankauto, 1998-1999; 1102; omslag
    - Overdrachtdossier van de Commissie Preventie van Rampen vanwege de instelling van de Adviesraad Veiligheid Gevaarlijke Stoffen, 2001-; 1103; pak